# 短期借款费用

提问人：ppqqqqpp 时间：2011-06-13 22:21:45
短期借款一般是 1 年期内的~用于补充流动资金不足,但是实务中却有企业用于建造固定资产， 1 ）如果建造固定资产的时间在一年以上 2 ）如果建造固定资产的时间在一年以内，比如 9 个月， 那么，在这两种情况下，短期借款的费用能不能资本化呢？ 版主帮忙回答哦 谢谢

回答人：chenyiwei
这种情况应当是按照借款费用准则中关于一般借款的规定处理，考虑的是资产是否符合资本化条件，以及是否在资本化期间内发生的借款费用，而与借款本身是短期借款还是长期借款无关。但是，如以前已经多次探讨过的，如何确定一般借款资金与资本支出之间的对应关系是难点，涉及大量的主观判断，因此需要谨慎和从严把握。